【裁判字號】    88,易,4767
【裁判日期】    890118
【裁判案由】    竊盜
【裁判全文】
臺灣板橋地方法院刑事判決                        八十八年度易字第四七六七號
    公  訴  人  臺灣板橋地方法院檢察署檢察官
    被      告  乙○○
右列被告因竊盜案件，經檢察官提起公訴（八十八年度偵字第二六五五四號），本院
判決如左：
    主  文
乙○○竊盜，累犯，處有期徒刑捌月。
    事  實
一、乙○○曾因搶奪案件，經本院判處有期徒刑十月確定，於民國八十四年十月十二
    日執行完畢出監，竟不知悔改，意圖為自己不法之所有，於八十八年四月二十三
    日中午十二時許，利用在台北縣蘆洲市○○路三十七巷十三號甲○○住處喝茶之
    機會，竊取甲○○所有之鑰匙一支（未扣案），旋至甲○○住處前，持該鑰匙開
    啟甲○○所有之車牌號碼ＱＷＸ─一七０號輕型機車一輛（價值約新臺幣壹萬伍
    仟元），得手後供己代步之用。嗣於八十八年十二月九日下午一時許，乙○○騎
    乘上開機車行經台北縣蘆洲市○○○路二二三巷口時，為警查獲並扣得上開機車
    及乙○○因遺失上開鑰匙而另行打造之鑰匙一支。
二、案經台北縣警察局蘆洲分局報請臺灣板橋地方法院檢察署檢察官偵查起訴。
    理  由
一、訊據被告乙○○矢口否認有竊取上開機車之犯行，並辯稱：上開機車係伊於八十
    八年四月間向甲○○住處裡面之人所借得云云。惟查右揭事實，業據被告於警訊
    時及檢察官偵查中坦承不諱，核與被害人甲○○於警訊時指訴之情節相符，並有
    甲○○領回上開機車之贓物認領保管單及車輛竊盜、車牌失竊資料個別查詢報表
    ─查詢車輛認可資料各一紙附卷可稽；被告於本院審理時翻異前供否認犯罪，應
    係事後畏罪卸責之詞，不足採信；況被告於本院審理時初供稱：上開機車係伊向
    甲○○住處隔壁鄰居之老婆婆拿機車鑰匙後借用的云云（見本院八十八年十二月
    二十二日訊問筆錄），繼改稱：伊當時在甲○○住處裡面喝茶，伊有跟裡面的人
    說要借機車，但當時伊是向何人借？是男的或女的？伊已記不清楚了云云（見本
    院八十九年一月四日審判筆錄），其供詞反反覆覆，顯屬虛構。本件事證明確，
    被告之犯行洵堪認定。
二、核被告所為，係犯刑法第三百二十條第一項之普通竊盜罪。末查被告有事實欄所
    載之犯罪前科及受有期徒刑執行完畢之事實，有臺灣高等法院檢察署刑案紀錄簡
    覆表一份在卷足憑，其於有期徒刑執行完畢後，五年以內再犯本案法定刑含有期
    徒刑之罪，為累犯，應依法加重其刑。爰審酌被告素行不端（見上開臺灣高等法
    院檢察署刑案紀錄簡覆表）、犯罪之動機、目的、手段、所竊得之財物價值及犯
    後飾詞圖卸刑責，未見悔意等一切情狀，量處如主文所示之刑。扣案之鑰匙一支
    雖屬被告所有，惟非被告供行竊所用之物，又非違禁物，自不得諭知沒收，附此
    敘明。
據上論斷，應依刑事訴訟法第二百九十九條第一項前段，刑法三百二十條第一項、第
四十七條，罰金罰鍰提高標準條例第一條前段，判決如主文。
本案經檢察官許智評到庭執行職務。
中      華      民      國      八十九    年     一    月     十八      日
                                 臺灣板橋地方法院刑事第三庭
                                     法  官  樊  季  康
右正本證明與原本無異。
如不服本判決，應於判決送達後十日內，向本院提出上訴狀。
                                     書記官  馬  秀  芳
中      華      民      國      八十九    年     一    月      二十一   日
附錄本案論罪科刑主要法條：
刑法第三百二十條第一項
意圖為自己或第三人不法之所有，而竊取他人之動產者，為竊盜罪，處五年以下有期
徒刑、拘役或五百元以下罰金。
意圖為自己或第三人不法利益，而竊佔他人之不動產者，依前項之規定處斷。
前二項之未遂犯罰之。


司法院資訊處製作；財團法人民間司法改革基金會備份。
